臺灣雲林地方法院刑事判決
111年度交易字第158號
公  訴  人  臺灣雲林地方檢察署檢察官
被      告  黃智宗



上列被告因過失傷害案件，經檢察官提起公訴（111年度偵字第2
697號），被告於準備程序就被訴事實為有罪之陳述，經告知簡
式審判程序意旨，並聽取公訴人、被告之意見後，本院裁定改行
簡式審判程序，判決如下：
    主  文
黃智宗犯過失傷害罪，處有期徒刑伍月，如易科罰金，以新臺幣
壹仟元折算壹日。
    事  實
一、黃智宗（涉犯肇事逃逸部分，業經臺灣雲林地方檢察署〈下
    稱雲林地檢署〉檢察官為不起訴處分）於民國111年2月21日
    下午3時13分許，駕駛車牌號碼000-0000號自用小客車，沿
    雲林縣北港鎮新德路由西往東方向行駛，行經雲林縣北港鎮
    新德路與太平路之交岔路口時，原應注意車輛行駛至有行車
    管制號誌交岔路口時，應遵守燈光號誌之指示，遇紅燈號誌
    應禁止通行，不得超越停止線或進入路口，而依當時天候雨
    （起訴書誤載為天候晴，本院逕予更正）、日間自然光線、
    柏油路面濕潤（起訴書誤載為乾燥，本院逕予更正）、無缺
    陷、無障礙物、視距良好，並無不能注意之情事，竟疏未注
    意及此，仍貿然沿新德路闖紅燈通過該路口，適有王玲慧騎
    乘車牌號碼000-0000號普通重型機車，沿太平路由北往南方
    向行駛，行經前開交岔路口，王玲慧因閃避不及，遭黃智宗
    所駕駛之上開自用小客車前車頭撞及其所騎乘之機車右側車
    身，致王玲慧人車倒地，因而受有左橈骨遠端閉鎖性骨折、
    頭部外傷、臉部挫擦傷、胸壁及腹壁挫傷等傷害。嗣經警據
    報前往處理，將王玲慧送醫救治後，黃智宗已返回現場，並
    當場向有偵查犯罪職權之公務員即員警坦承肇事，而接受裁
    判，始查悉上情。
二、案經王玲慧訴由雲林縣警察局北港分局報告雲林地檢署檢察
    官偵查起訴。    
    理  由
一、被告黃智宗所犯之罪，屬於刑事訴訟法第376條第1款所列之
    罪之案件，依同法第284條之1規定，得由法官1人獨任審判
    ，先予敘明。又被告於準備程序中，就上開犯罪事實為有罪
    之陳述，且其所犯係死刑、無期徒刑、最輕本刑為3年以上
    有期徒刑以外之罪，經告知簡式審判程序之旨，並聽取檢察
    官及被告之意見後，本院依刑事訴訟法第273條之1第1項規
    定，當庭宣示裁定進行簡式審判程序，有本院111年6月8日
    準備程序筆錄1份（見本院111年度交易字第158號卷〈下稱本
    院卷〉第70頁）附卷足憑。是本案之證據調查，依刑事訴訟
    法第273條之2規定，不受同法第159條第1項、第161條之2、
    第161條之3、第163條之1及第164條至第170條規定之限制，
    合先敘明。
二、認定犯罪事實所憑之證據及理由：
　㈠上開犯罪事實，業據被告於警詢及偵查、本院審理中均坦承
    不諱（見雲林地檢署111年度偵字第2697號偵查卷〈下稱偵卷
    〉第11頁至第16頁、第173頁至第177頁；本院卷第68頁、第7
    4頁、第76頁至第77頁），核與證人即告訴人王玲慧於警詢
    及偵查中之證述（見偵卷第17頁至第20頁、第173頁至第177
    頁）、證人劉珮雯、吳昭燕於警詢及偵查中之證述（見偵卷
    第21頁至第23頁、第25頁至第27頁、第173頁至第177頁）之
    情節大致相符，並有中國醫藥大學北港附設醫院111年2月21
    日診字第11102133351號診斷證明書1紙（見偵卷第63頁）、
    道路交通事故現場圖1紙（見偵卷第29頁）、道路交通事故
    調查報告表㈠、㈡各1紙（見偵卷第31頁至第33頁）、雲林縣
    警察局舉發違反交通管理事件通知單影本1紙（見偵卷第71
    頁）、車輛詳細資料報表2紙（見偵卷第83頁至第85頁）、
    雲林縣警察局北港分局交通分隊道路交通事故肇事人自首情
    形紀錄表1紙（見偵卷第69頁）、公路監理電子閘門系統查
    車籍、駕駛人資料2紙（見偵卷第79頁至第81頁）、員警職
    務報告1紙（見偵卷第159頁）、GOOGLE MAP地圖1紙（見偵
    卷第185頁至第187頁）、雲林縣警察局勤務指揮中心受理11
    0報案紀錄單2紙（見偵卷第167頁至第169頁）、現場照片20
    張（見偵卷第35頁至第53頁）、監視器畫面截圖4張（見偵
    卷第55頁至第57頁）在卷可考，復有現場監視器光碟1片可
    佐（光碟置於偵卷末光碟存放袋內），堪認被告上開任意性
    自白與事實相符，應堪採信。
  ㈡按汽車行駛至交岔路口，其行進、轉彎，應遵守燈光號誌；
    車輛面對圓形紅燈表示禁止通行，不得超越停止線或進入路
    口，道路交通安全規則第102條第1項第1款前段，道路交通
    標誌標線號誌設置規則第206條第5款第1點分別定有明文。
    查被告於偵查及本院審理中均坦承：伊係闖紅燈通過路口等
    語（見偵卷第174頁；本院卷第77頁），並有現場監視器光
    碟1片可佐（光碟置於偵卷末光碟存放袋內），而依卷附之
    上揭道路交通事故調查報告表㈠所載，本案交通事故當時天
    候雨、日間自然光線、柏油路面濕潤、無缺陷、無障礙物、
    視距良好、行車管制號誌正常等情，被告若稍加注意，應自
    可在該交岔路口採取適切之舉措，而避免本件車禍之發生，
    並無不能注意之情事，竟疏忽而闖越紅燈，導致發生上開交
    通事故，被告之駕駛行為自有應注意能注意而不注意之過失
    ，足認被告此部分之自白與事實相符，其就本件交通事故之
    發生有疏於注意甚明。本件車禍既係因被告之過失所致，而
    告訴人卻因本件車禍受有上開傷害等情，業經認定如上，是
    被告之過失行為與告訴人所受之傷害間，具有相當因果關係
    無訛，被告自應負過失傷害之責任。
　㈢綜上所述，本案事證明確，被告犯行堪以認定，應依法論科
    。
三、論罪科刑：
  ㈠核被告所為，係犯刑法第284條前段之過失傷害罪。
  ㈡被告於肇事後（即111年2月21日下午3時13分26秒），有察覺
    本件車禍之發生而停車，並由其配偶劉珮雯於同日下午3時1
    6分19秒撥打110報案表示發生本件車禍，然因急需前往醫院
    進行治療，遂於111年2月21日下午3時17分16秒騎乘友人機
    車離開現場，員警於同日下午3時17分54秒據報到場，被告
    於同日下午3時21分53秒返回現場，而於員警據報到場後，
    因現場停留被告所駕駛之車牌號碼000-0000號自用小客車，
    因而僅知悉與告訴人騎乘機車發生擦撞之自用小客車車牌號
    碼為「BMR-0006」號，在現場採證過程中，被告於同日下午
    3時21分53秒騎乘機車返回案發現場，並表示其為上開自用
    小客車之駕駛人，有員警職務報告（見偵卷第159頁）、雲
    林縣警察局北港分局交通分隊道路交通事故肇事人自首情形
    紀錄表（見偵卷第69頁）各1份、雲林縣警察局勤務指揮中
    心受理110報案紀錄單2紙（見偵卷第167頁至第169頁）、監
    視器畫面截圖4張（見偵卷第55頁至第57頁）附卷可參，是
    被告返回案發現場時，員警尚不知案發時何人駕駛上開自用
    小客車，故被告犯罪未被有偵查權之公務員或機關發覺前，
    即向據報到場處理之員警表明其係肇事車輛之駕駛人而自首
    ，並坦承犯行進而接受裁判，爰依刑法第62條前段自首之規
    定，減輕其刑。
　㈢爰審酌被告駕車疏未確實遵守道路交通規則，輕忽行車安全
    ，導致本件交通事故發生，並造成告訴人受有前揭傷害，對
    告訴人造成身體及心理傷害；又被告在本件車禍事故中為肇
    事原因，被告迄今因賠償金額無法達成共識而未與告訴人和
    解。再考量被告坦承犯行之犯後態度，且被告前有違反毒品
    危害防制條例、恐嚇等之前案紀錄，有臺灣高等法院被告前
    案紀錄表1份可考（見本院卷第9頁至第41頁），素行不佳。
    被告之前從事魚塭養殖業，現因罹患腰椎硬膜外膿瘍及後腹
    腔膿瘍併腰椎滑脫等疾病，永久無法從事正常工作之身體健
    康狀況，經濟來源依賴政府補助，為高職畢業之教育程度，
    已婚，現與配偶及母親同住之家庭生活狀況等一切情狀，量
    處如主文所示之刑，並諭知易科罰金之折算標準。  
據上論斷，應依刑事訴訟法第273條之1第1項、第299條第1項前
段，刑法第284條前段、第62條前段、第41條第1項前段，刑法施
行法第1條之1第1項，判決如主文。
本案經檢察官周至恒提起公訴，檢察官吳淑娟到庭執行職務。
中　　華　　民　　國　　111 　年　　6 　　月　　22　　日
                  刑事第六庭  法  官   陳韋仁
以上正本證明與原本無異。
如不服本判決應於收受本判決後20日內向本院提出上訴書狀，上
訴書狀應敘述具體理由。上訴書狀未敘述上訴理由者，應於上訴
期間屆滿後20日內補提理由書狀於本院（均須按他造當事人之人
數附繕本）「切勿逕送上級法院」。
                              書記官   詹惠如
中　　華　　民　　國　　111 　年　　6 　　月　　23　　日
附錄本案論罪科刑法條：
刑法第284條：
因過失傷害人者，處1年以下有期徒刑、拘役或10萬元以下罰金
；致重傷者，處3年以下有期徒刑、拘役或30萬元以下罰金。